# 新准则下通过集团资金池上拨和下拨资金的会计处理

提问人：featherann123 时间：2020-12-09 14:33:11
陈版主，在新准则下，集团内成员公司，通过集团本部上拨和下拨的资金（计算资金占用利息），应该计入哪个科目？拆入和拆出资金的利息，应该计入哪个科目？

回答人：chenyiwei
一般仍可确认为其他应收款/其他应付款。利息收入和利息支出列入财务费用（利息支出/利息收入）。